臺灣臺南地方法院民事裁定
110年度司繼字第593號
聲  請  人  黃碧珠  



上列聲請人聲請選任遺產管理人事件，本院裁定如下：
    主  文
選任財政部國有財產署南區分署為被繼承人吳元足（民國前0年0
月00日生，最後住居所臺南州新化街北勢三百二十四番地，民國
45年10月1日死亡）之遺產管理人。
聲請程序費用由被繼承人吳元足之遺產負擔。
    理  由
一、按先順序繼承人均拋棄其繼承權時，由次順序之繼承人繼承
    。其次順序繼承人有無不明或第四順序之繼承人均拋棄其繼
    承權者，準用關於無人承認繼承之規定；繼承開始時，繼承
    人之有無不明者，由親屬會議於一個月內選定遺產管理人，
    並將繼承開始及選定遺產管理人之事由，向法院報明；無親
    屬會議或親屬會議未於繼承開始時起一個月內選定遺產管理
    人者，利害關係人或檢察官，得聲請法院選任遺產管理人。
    民法第1176條第6項、第1177條、第1178條第2項定有明文。
    又公示催告期限屆滿，無繼承人承認繼承時，其遺產於清償
    債權，並交付遺贈物後，如有賸餘，歸屬國庫，民法第1185
    條規定甚明。
二、聲請意旨略以：被繼承人吳元足生前因失蹤，經本院以108
    年度司財管字第9號民事裁定選任財政部國有財產署南區分
    署為其財產管理人。嗣復經本院以 109年度亡字第2號民事
    裁定宣告其於民國45年10月 1日下午12時死亡;而聲請人與
    被繼承人同為臺南市○市區○○○段000地號土地之共有人，聲
    請人為就上開土地利用事宜與被繼承人進行裁判分割共有物
    訴訟，惟被繼承人查無繼承人，聲請人屬利害關係人，爰聲
    請選任其為遺產管理人等語。
三、經查，聲請人主張之事實，業據其提出戶籍謄本、土地登記
    第一類謄本、繼承系統表等為證。並經本院依職權調閱前揭
    案號卷宗核閱無誤。被繼承人經本院為死亡宣告確定後，因
    其繼承人有無不明，復無其他親屬可召開親屬會議以選定遺
    產管理人，聲請人屬利害關係人，故聲請選任被繼承人之遺
    產管理人，應予准許。又聲請人聲請選定財政部國有財產署
    南區分署為遺產管理人一節，因遺產管理人職務專業繁複，
    攸關債權人、受遺贈人權益，其選任旨在維護公益，此觀民
    法第1177條立法理由即明，自應選定熟習相關程序之人為宜
    。而國有財產署南區分署為國家財產管理機關，具備管理財
    產專才及公信力，且國有財產署南區分署前經本院選任為被
    繼承人之財產管理人，其對於被繼承人之財產狀況應知之甚
    詳，是本院認由國有財產署南區分署擔任遺產管理人乙職為
    適當，爰依首揭規定裁定如主文所示。
四、依家事事件法第181條第11項，裁定如主文。
中　　華　　民　　國　　110 　年　　6 　　月　　21　　日
                家事法庭      司法事務官  吳玲媛
以上正本係照原本作成。。
如對本裁定抗告，須於裁定送達後10日之不變期間內，向本院提
出抗告狀，並繳納抗告費新臺幣1,000元。
中　　華　　民　　國　　110 　年　　6 　　月　　22　　日
                              書  記  官  林木村